臺灣臺中地方法院刑事判決
110年度智簡上字第12號
上  訴  人  臺灣臺中地方檢察署檢察官
被      告  徐岦楷


上列上訴人因被告違反著作權法案件，不服本院於中華民國110
年6月29日所為110年度中智簡字第48號第一審刑事簡易判決（聲
請簡易判決處刑案號：110年度偵字第13681號），提起上訴，本
院管轄之第二審合議庭判決如下：
    主      文
上訴駁回。
徐岦楷緩刑貳年。
    事實及理由
一、本案經本院合議庭審理結果，認第一審刑事簡易判決之認事
    用法及量刑均無不當，應予維持，除證據部分補充「被告徐
    岦楷於本院準備程序及審理中之自白」外，其餘均引用第一
    審簡易判決書記載之犯罪事實、證據及理由（如附件）。
二、上訴意旨略以：被告使用數個拍賣網站帳號，侵害本案著作
    權，且迄今未積極與告訴人陳厚尹洽談賠償事宜，堪認被告
    犯後態度非佳，原審僅量處拘役40日，顯然過輕，請求將原
    判決撤銷而更為適當合法之判決等語。
三、經查，原審認定被告犯著作權法第92條之擅自以公開傳輸方
    法侵害他人著作財產權罪事證明確，並審酌被告明知其未經
    告訴人之授權或同意，即擅自以重製、公開傳輸方式剽竊告
    訴人所享有著作財產權之上開美術著作，侵害他人之智慧創
    作，損及他人享有之智慧財產權，並破壞我國保護智慧財產
    權之國際形象，所為實不足取，且被告迄今未與告訴人達成
    和解並賠償其所受損害；惟考量被告於警詢及偵查中均坦承
    違反著作權法，暨其警詢自陳高職畢業之教育程度、業商、
    勉持之家庭經濟狀況等一切情狀，量處被告拘役40日，並諭
    知易科罰金之折算標準。核其認事用法俱無不合，所量刑度
    亦稱妥適，應予維持。是檢察官以原審量刑過輕為由提起上
    訴，尚無理由，其上訴應予駁回。
四、被告前未曾因故意犯罪受有期徒刑以上刑之宣告，有臺灣高
    等法院被告前案紀錄表在卷可稽，而被告犯後坦認犯罪，其
    於檢察官提起上訴後業已與告訴人達成調解並予以賠償完畢
    ，業經告訴人於本院審理時陳述明確（見本院卷第76頁），
    並有本院110年度中司刑簡上移調字第68號調解程序筆錄附
    卷可佐（見本院卷第59至60頁），被告應有悔悟之意，且被
    告此後別無其他犯罪紀錄，堪認其所犯本案僅係一時失慮、
    偶發初犯，其經此刑事偵審追訴程序及刑之宣告後，應能知
    所警惕，諒無再犯之虞，佐以告訴人於本院審理時當庭表示
    願意給予被告機會等語（見本院卷第76頁），本院認上開宣
    告之刑應以暫不執行為適當，爰依刑法第74條第1 項第1 款
    規定，併予宣告如主文所示緩刑，以勵自新。
據上論斷，應依刑事訴訟法第455 條之1 第1 項、第3 項、第36
8 條、第373條，刑法第74條第1 項第1 款，判決如主文。
本案經檢察官廖志祥聲請以簡易判決處刑及提起上訴，檢察官羅
秀蓮到庭執行職務。
中    華    民    國   111    年     1    月    26    日
                  刑事第三庭  審判長法  官  劉麗瑛
                                    法  官  蔡宗儒
                                    法  官  簡志宇
以上正本證明與原本無異。
本件判決不得上訴。　　
                                    書記官  林勝彥　
中　　華　　民　　國　　111 　年　　1 　　月　　26　　日
附錄論罪科刑法條全文
著作權法第92條
擅自以公開口述、公開播送、公開上映、公開演出、公開傳輸、
公開展示、改作、編輯、出租之方法侵害他人之著作財產權者，
處3年以下有期徒刑、拘役，或科或併科新臺幣75萬元以下罰金
。
　　
附件：　　
臺灣臺中地方法院刑事簡易判決　　　 110年度中智簡字第48
號
聲　請　人　臺灣臺中地方檢察署檢察官
被　　　告　徐岦楷
上列被告因犯違反著作權法案件，經檢察官聲請簡易判決處刑（
110年度偵字第13681號），本院逕以簡易判決處刑如下：
    主      文
徐岦楷犯著作權法第九十二條之侵害著作財產權罪，處拘役肆拾
日，如易科罰金，以新臺幣壹仟元折算壹日。
    犯罪事實及理由
一、本案犯罪事實及證據，除證據部分補充「蝦皮拍賣網站之帳
    號『Z000000000』、『li661206』及『mei.li.3c』使用人申設基
    本資料」外，餘均引用檢察官聲請簡易判決處刑書之記載（
    如附件）。
二、所謂重製，係指以印刷、複印、錄音、錄影、攝影、筆錄或
    其他方法直接、間接、永久或暫時之重複製作。於劇本、音
    樂著作或其他類似著作演出或播送時予以錄音或錄影；或依
    建築設計圖或建築模型建造建築物者，亦屬之。所謂公開傳
    輸者，係指以有線電、無線電之網路或其他通訊方法，藉聲
    音或影像向公眾提供或傳達著作內容，包括使公眾得於其各
    自選定之時間或地點，以上述方法接收著作內容。著作權法
    第3條第1項第5款、第10款定有明文。準此，相較重製與公
    開傳輸之行為類型可知，公開傳輸將使不特定人或特定之多
    數人，得經由網路瀏覽觀看著作內容，其對著作財產權之危
    害，較擅自重製行為影響為重。又被告擅自重製他人享有著
    作權之圖片，再上傳至網路頁面，係以數個舉動接續進行，
    而侵害同一法益，此為包括一罪，應從後階段之著作權法第
    92條之擅自以公開傳輸方法而侵害他人著作財產權罪處斷。
    被告重製之行為屬已罰之前行為，不另論罪（司法院108年
    度智慧財產法律座談會刑事類提案第3號研討結果參照）。
    本案被告徐岦楷擅自重製告訴人即著作財產權人陳厚尹於網
    路上所張貼之美術著作後，公開傳輸至被告徐岦楷個人於蝦
    皮拍賣網站所申設之「Z000000000」、「li661206」及「me
    i.li.3c」等，核屬重製與公開傳輸等行為無疑。是核被告
    徐岦楷所為，係犯著作權法第92條之擅自以公開傳輸方法侵
    害他人著作財產權罪。被告徐岦楷先後將上開重製之美術著
    作公開傳輸至上開蝦皮拍賣網站之帳號網路賣場之網頁，多
    次侵害陳厚尹之著作財產權，主觀上係基於單一之犯意，而
    以數個舉動接續反覆實施進行，於時間、空間上有密切關係
    ，所侵害之法益復各相同，應依接續犯論以包括一罪。
三、爰以行為人之責任為基礎，審酌被告徐岦楷明知其未經告訴
    人之授權或同意，即擅自以重製、公開傳輸方式剽竊告訴人
    所享有著作財產權之上開美術著作，侵害他人之智慧創作，
    損及他人享有之智慧財產權，並破壞我國保護智慧財產權之
    國際形象，所為實不足取，且被告徐岦楷迄今未與告訴人達
    成和解並賠償其所受損害。惟考量被告徐岦楷於警詢及偵查
    中均坦承違反著作權法，暨其警詢自陳高職畢業之教育程度
    、業商、勉持之家庭經濟狀況等一切情狀，量處如主文所示
    之刑，並諭知易科罰金之折算標準，以示懲儆。
四、依刑事訴訟法第449條第1項前段、第3項、第454條第2項，
    著作權法第92條，刑法第11條前段、第41條第1項前段，逕
    以簡易判決處刑如主文。
五、如不服本判決，得於收受判決書送達後20日內，以書狀敘述
    理由（須附繕本），向本院提出上訴狀，上訴於本院第二審
    之合議庭。
本案經檢察官廖志祥聲請以簡易判決處刑。
中    華    民    國   110    年    6     月    29    日
                  臺中簡易庭  法  官  黃光進
以上正本證明與原本無異。
告訴人或被害人如不服判決，應備理由具狀向檢察官請求上訴，
上訴期間之計算，以檢察官收受判決正本之日起算。
                              書記官  李噯靜
中    華    民    國   110    年    6     月    30    日
附件：
臺灣臺中地方檢察署檢察官聲請簡易判決處刑書
110年度偵字第13681號
    被      告  徐岦楷  
上列被告因違反著作權法案件，業經偵查終結，認為宜聲請以簡
易判決處刑，茲將犯罪事實及證據並所犯法條分敘如下：
          犯罪事實
一、徐岦楷明知「威靈凝膠餌劑」、「一窩除滅」、「蟑螂連環
    滅」、「一番除蟑錠」等圖檔均係由陳厚尹享有著作財產權
    之美術著作，未經著作權人之同意或授權，不得擅自重製及
    公開傳輸，竟於民國109年11月間，利用智慧型手機連接網
    際網路後，在網路搜尋上揭美術著作之圖檔後，竟基於非法
    重製及公開傳輸他人著作之犯意，在其位於臺中市○○區○○街
    00巷00號住處，擅自下載重製上開美術著作，並將之上傳重
    製至其向蝦皮拍賣網站所申設之「Z000000000」、「li6612
    06」及「mei.li.3c」等帳號網路賣場而用以宣傳其所販售
    之商品，使不特定人點選上開網頁後即可瀏覽上開非法重製
    之圖片，侵害陳厚尹之著作財產權。嗣陳厚尹於瀏覽網頁發
    現上情，並報警處理，始循線查悉上情。
二、案經陳厚尹訴由內政部警政署保安警察第二總隊移送偵辦。
             證據並所犯法條
一、上揭犯罪事實，業據被告徐岦凱於警訊時及偵查中坦承不諱
    ，核與證人即告訴人陳厚尹於警訊及偵查中指訴及證述情節
    相符，且有告訴人與上揭美術著作設計者鄭浩偉通訊軟體Li
    ne對話擷圖7張、上揭美術著作設計素材及設計過程圖片18
    張及被告上揭帳號網路賣場擷圖共11張附卷可資佐證，被告
    犯嫌，洵堪認定。
二、核被告所為，涉犯著作權法第92條之擅自以公開傳輸之方法
    侵害他人著作財產權罪嫌。被告重製本案圖檔之行為，應屬
    已罰之前行為，請不另論罪。
三、依刑事訴訟法第451條第1項聲請逕以簡易判決處刑。
    此    致
臺灣臺中地方法院
中    華    民    國   110    年    5     月    12    日
                              檢  察  官  廖志祥